# 请教陈版：关于被投资单位净资产小于股价的减值计提问题

提问人：hf1800 时间：2021-12-20 19:21:41
背景：
公司联营单位为上市公司，最近几年股价均低于每股净资产，即PB小于 1 。但被投资单位经营状况良好，公司每年确认利润归属也是逐年增长。但被投资单位的股价一直不涨，跟市场的银行股很类似。
问题：对于该种情况的长期股权投资减值该如何考虑恰当点呢，如果采取评估的话，通过收益法来评估其可收回金额是否恰当呢？希望陈版可以解疑，谢谢。

回答人：chenyiwei
因为是联营企业，所以其减值应适用《企业会计准则第 8 号——资产减值》。可收回金额是“两者孰高”的概念，如果“被投资单位经营状况良好，公司每年确认利润归属也是逐年增长”属实，则考虑测算未来通过其现金股利分配可收回现金的折现值（前提是其股利政策较为稳定，可预期），如果该折现值明显高于账面价值的，则仍表明没有发生减值。即这种情况下不能以股价作为确定可收回金额的唯一依据。